【裁判字號】    94,上易,1883
【裁判日期】    950112
【裁判案由】    毒品危害防制條例
【裁判全文】
臺灣高等法院刑事判決                94年度上易字第1883號
    上  訴  人
    即  被  告  甲○○
上列上訴人因毒品危害防制條例案件，不服臺灣桃園地方法院94
年度易字第512號，中華民國94年7月29日第一審判決（起訴案號
： 臺灣桃園地方法院檢察署94年度毒偵字第429號聲請簡易處刑
及移送併辦該署94年度毒偵字第2021號，經原審認不宜簡易處刑
，改依通常程序審理），提起上訴，本院判決如下：
    主  文
上訴駁回。
    事  實
一、甲○○前因違反肅清煙毒條例、藥事法、麻醉藥品管理條例
    等案件，經臺灣宜蘭地方法院以84年度聲字第1573號判決合
    併應執行刑4年4月確定，入監執行，於民國86年5月3日假釋
    出監，嗣因另犯他案，經撤銷假釋於88年1月6日入監執行殘
    刑，嗣於89年11月5日縮短刑期執行完畢。又於90年間因施
    用毒品案件，經原審裁定觀察、勒戒，經觀察、勒戒後認有
    繼續施用毒品之傾向，裁定強制戒治並經臺灣桃園地方法院
    檢察署檢察官提起公訴， 其中經施以強制戒治處分至90年9
    月4日停止戒治付保護管束，而於91年12月4日強制戒治期滿
    執行完畢，並經原審以91年桃簡字第171號判處有期徒刑5月
    ，於91年8月5日確定， 並於93年5月29日縮短刑期執行完畢
    （構成累犯）。復因施用毒品案件，經臺灣桃園地方法院檢
    察署檢察官於93年2月25日，以93年度毒偵字第170號聲請簡
    易判決處刑，並經原審於93年8月6日，以93年度桃簡字第29
    8號判處有期徒刑6月確定（尚未執行完畢）。詎甲○○仍未
    戒除毒癮，於強制戒治執行完畢釋放後五年內，基於施用第
    二級毒品概括犯意，先於93年12月23日零時許在桃園縣桃園
    市○○路121巷19號，再於94年3月25日（移送併辦意旨書誤
    載為93年3月26日回溯96小時內）  在桃園市○○路208巷30
    號「鄉村汽車旅館202室」， 施用第二級毒品甲基安非他命
    各1次。嗣經警先後於(1)93年12月23日7時許，在桃園縣桃園
    市○○路與博愛路口為警查獲，並扣得其所有第二級毒品甲
    基安非他命1包實稱毛重0.958公克（含塑膠袋，安非他命與
    塑膠袋無法析離），及其所有供施用毒品所用之器具（但非
    專供）玻璃球吸食器1個。 (2)94年3月26日2時15分許，在桃
    園市○○路208巷30號「鄉村汽車旅館202室」為警查獲，並
    扣得其所有含第二級毒品甲基安非他命少許結晶殘渣袋 1個
    （安非他命結晶殘渣與塑膠袋無法析離，另移送併辦意旨書
    誤載並扣得毒品甲基安非他命1包毛重1.9公克），及其所有
    供施用毒品所用之器具（但非專供）吸食器1個。
二、案經桃園縣政府警察局桃園分局報請臺灣桃園地方法院檢察
    署檢察官偵查後聲請簡易判決處刑及併案審理，經原審認不
    宜以簡易判決處刑，改依通常程序審理。
    理  由
一、被告甲○○於事實欄所載時、地，連續施用第二級毒品安非
    他命各1次之犯罪事實， 業據被告於原審及本院審理時均坦
    供不諱。而被告先後於93年12月23日、94年3月26日， 為警
    所採集之尿液，經送檢驗結果，均呈甲基安非他命陽性反應
    ，此有桃園縣政府警察局平鎮分局被採尿人姓名編號對照表
    1 張、台灣尖端先進生技醫藥股份有限公司出具濫用藥物檢
    驗報告2份在卷可稽（見94年毒偵字第429號卷第21、66頁、
    94年毒偵字第2021號卷第72頁）。另被告於上述時地，先後
    為警查扣之白色粉末1包及含有不明結晶物之殘渣袋1個，經
    送檢驗結果：(1)確係第二級毒品甲基安非他命1包實稱毛重0
    .958 公克（含塑膠袋，安非他命與塑膠袋無法析離）， (2)
    殘渣袋1個確含第二級毒品甲基安非他命少許結晶殘渣（ 安
    非他命結晶殘渣與塑膠袋無法析離），有行政院衛生署管制
    藥品管理局94年6月10日管檢字第0940004802號函及 檢驗成
    績書、 94年6月20日管檢字第0940005109號函及檢驗成績書
    各1份在卷足憑（存於原審94年度易字第512號卷第28、81頁
    、94年毒偵字第2021號卷第76、77頁）。此外，復有被告所
    有供施用毒品甲基安非他命所用之玻璃球吸食器1個、 吸食
    器1組扣案可資佐證。又被告前於90年間因施用毒品案件 ，
    經原審裁定觀察、勒戒，經觀察、勒戒後認有繼續施用毒品
    之傾向，裁定強制戒治並經臺灣桃園地方法院檢察署檢察官
    提起公訴，其中經施以強制戒治處分至90年9月4日停止戒治
    付保護管束，於91年12月4日強制戒治期滿執行完畢， 並經
    原審以91年桃簡字第171號判處有期徒刑5月，於91年8月5日
    確定等情，有本院被告前案紀錄表附卷可按。綜上所述，本
    件事證已臻明確，被告在強制戒治執行期滿後五年內，連續
    施用施用第二級毒品甲基安非他命之犯行，實堪認定。
二、核被告所為， 係犯毒品危害防制條例第10條第2項之施用第
    二級毒品罪。其持有第二級毒品甲基安非他命之低度行為，
    為其施用第二級毒品甲基安非他命之高度行為所吸收，不另
    論罪。被告先後二次犯行，時間緊接，犯罪構成要件相同，
    顯係基於概括犯意為之，為連續犯，應論以一罪，並依法加
    重其刑。公訴人雖未就被告於94年3月25日， 在桃園市○○
    路208巷30號「鄉村汽車旅館202室」，施用第二級毒品甲基
    安非他命之犯行提起公訴，惟此部分與公訴人起訴部分有連
    續犯裁判上一罪關係，自為起訴效力所及，本院自得併予審
    理。又被告曾有如事實欄所載之犯行及執行情形，有本院被
    告前案紀錄表一份在卷可按， 其於5年內再犯本案有期徒刑
    以上之罪，係屬累犯，應依法遞加重其刑。另移送併辦意旨
    書記載被告於94年3月26日2時15分許， 在桃園市○○路208
    巷30號「鄉村汽車旅館202室」， 為警查獲並扣得毒品安非
    他命1包毛重1.9公克（應為實稱毛重1.895公克）乙節， 然
    查該包不明結晶粉末，經送鑑定結果，並未檢出甲基安非他
    命（Metham phetamine）、MDMA‧‧‧等毒品成分，有行政
    院衛生署管制藥品管理局94年6月20日管檢字第0940 005109
    號函及檢驗成績書在卷足憑（見94年毒偵字第2021號卷第76
    、77頁）存卷足稽，移送併辦意旨書提出此部分事實併辦，
    顯屬誤載，附此敘明。
三、原審因認被告罪證明確，引用毒品危害防制條例第10條第 2
    項、第18條第 1項前段，刑法第11條前段、第56條、第47條
    、第38條第1項第2款之規定。並審酌被告前已有施用毒品案
    件，經強制戒治後，仍未斷癮，再度施用成癮性毒品，顯無
    悔改之意，兼以施用毒品所生危害以自戕健康為主，及事後
    坦承犯行等一切情狀，量處有期徒刑八月。對於扣案毒品甲
    基安非他命1包實稱毛重0.958公克（含塑膠袋，安非他命與
    塑膠袋無法析離）及含第二級毒品甲基安非他命少許結晶殘
    渣之殘渣袋1個（安非他命結晶殘渣與塑膠袋無法析離），
    依毒品危害防制條例第18條第1項前段之規定沒收銷燬之。
    另對於扣案玻璃球吸食器1個、吸食器1組，均認係被告所有
    且供犯罪所用之物，並依刑法第38條第1項第2款規定，予以
    宣告沒收。核其認事用法並無不合，量刑亦稱妥適，上訴人
    即被告上訴意旨認原審量刑過重，請求從輕量刑，惟本院審
    核被告前有多次施用毒品前科復屢次再犯，顯無悔意，原審
    量刑並無過重之情，其上訴並無理由，應予駁回。
據上論斷，應依刑事訴訟法第368條，判決如主文。
本案經檢察官周志榮到庭執行職務。
中    華    民    國    95    年     1    月    12    日
                  刑事第７庭    審判長法  官  蔡秀雄
                                      法  官  陳世宗
                                      法  官  周煙平
以上正本證明與原本無異。
不得上訴。
                                      書記官  蕭麗珍
中    華    民    國    95    年    1     月    13    日
附錄：本案論罪科刑法條全文
毒品危害防制條例第10條第2項
施用第 1 級毒品者，處六月以上五年以下有期徒刑。
施用第 2 級毒品者，處三年以下有期徒刑。


司法院資訊處製作；財團法人民間司法改革基金會備份。
